# 请教陈版主：关于小型企业转新准则的时间表

提问人：小蘑菇想提问 时间：2013-12-17 14:34:11
陈版主，您好
公司现适用小企业会计制度，公司规模约 70 人左右，年收入人民币 3 千多万。请问是否要求 13 年转新准则，转新准则的话，是转小企业会计准则还是企业会计准则。谢谢！

回答人：chenyiwei
《小企业会计制度》自 2013 年度起废止，所以原执行《小企业会计制度》的企业，应自 2013 年度起转换其所执行的会计标准。 1 、符合小企业认定标准的，可以选择执行《小企业会计准则》，也可以选择执行新企业会计准则。在目前情况下，不建议转为执行《企业会计制度》。 2 、不符合小企业认定标准的，通常应转为执行新企业会计准则。